cs: Typ tréninkového využití: Celodenní; Denní; Noční; Přes noc; Jiné
hu: Edzés-felhasználás típusa: Egész napos; Nappali; Éjszakai; Egész éjszakás; Egyéb
es: Tipo de uso del entrenamiento: Todo el día; Diurno; Nocturno; Durante la noche; Otro
ru: Тип тренировочного использования: Весь день; Дневное время; Ночное время; С ночевкой; Другое
sl-SI: Vrsta uporabe med navajanjem: Celodnevno; Podnevi; Ponoči; Čez noč; Drugo
hr-HR: Vrsta korištenja za trening: Cijeli dan; Danju; Noću; Preko noći; Ostalo
pl: Typ zastosowania do treningu: Cały dzień; W dzień; W nocy; Na noc; Inne
zh-TW: 訓練使用類型: 全天; 日間; 夜間; 過夜; 其他
fi: Harjoittelukäytön tyyppi: Koko päivä; Päiväaika; Yöaika; Yön yli; Muu
tr: Eğitim kullanım türü: Tüm gün; Gündüz; Gece; Gece boyu; Diğer
ja: トレーニング利用タイプ: 終日; 日中; 夜間; 宿泊; その他
it: Tipo di utilizzo per l'allenamento: Tutto il giorno; Diurno; Notturno; Notte intera; Altro
sv: Typ av träningsanvändning: Hela dagen; Dagtid; Nattetid; Över natten; Övrigt
nl: Trainingsgebruik type: Hele dag; Overdag; 's Nachts; Opeenvolgende dagen; Overig
bg-BG: Тип употреба за обучение: Цял ден; През деня; През нощта; За през нощта; Друго
zh-CN: 培训用途类型: 全天; 日间; 夜间; 过夜; 其他
th: ประเภทการใช้งานการฝึกอบรม: ตลอดวัน; กลางวัน; กลางคืน; ข้ามคืน; อื่นๆ
vi: Loại hình sử dụng đào tạo: Cả ngày; Ban ngày; Ban đêm; Qua đêm; Khác
nb: Treningsbrukstype: Hele dagen; Dagtid; Natt; Over natten; Annet
sk-SK: Typ použitia tréningu: Celodenné; Cez deň; V noci; Cez noc; Iné
pt-BR: Treinamento tipo de uso: Dia todo; Diurno; Noturno; Pernoite; Outro
lt-LT: Mokymo naudojimo tipas: Visą dieną; Dienos metu; Nakties metu; Per naktį; Kita
de: Art der Trainingsnutzung: Ganztägig; Tagsüber; Nachts; Über Nacht; Sonstige
el: Τύπος χρήσης προπόνησης: Ολοήμερη; Την ημέρα; Τη νύχτα; Κατά τη διάρκεια της νύχτας; Άλλο
da: Type af træningsbrug: Hele dagen; Dagtid; Nattetid; Natten over; Andet
en: Training usage type: All day; Daytime; Nighttime; Overnight; Other
fr: Type d’utilisation pour l’apprentissage: Toute la journée; De jour; De nuit; Durant la nuit; Autre
pt-PT: Tipo de utilização para treino: O dia todo; De dia; De noite; De um dia para o outro; Outro
ko: 훈련 사용 유형: 종일; 주간; 야간; 밤새; 기타
ro-RO: Tipul de utilizare pentru antrenament: Toată ziua; Ziuă; Noapte; Peste noapte; Altele